臺灣彰化地方法院刑事判決　　　　　　　94年度訴字第1980號
公　訴　人　臺灣彰化地方法院檢察署檢察官
被　　　告　甲○○
　　　　　　　　　　（另案於臺灣彰化監獄執行中）
上列被告因違反毒品危害防制條例案件，經檢察官提起公訴（94
年度毒偵字第5249、5503號），被告於本院準備程序中就被訴事
實為有罪之陳述，經本院裁定依簡式審判程序審理，判決如下：
    主  文
甲○○連續施用第一級毒品，累犯，處有期徒刑壹年貳月；又施
用第二級毒品，累犯，處有期徒刑肆月；應執行有期徒刑壹年肆
月。
    事  實
一、甲○○前於民國86年9月1日，因違反肅清煙毒條例案件，經
    本院判處有期徒刑3年2月確定，入監執行後，於89年3月24
    日獲假釋出獄，迄90年8月13日假釋期滿未經撤銷而視為執
    行完畢。又其曾於91年間，因施用毒品案件，經本院裁定送
    觀察、勒戒後，認有繼續施用毒品之傾向，再令入戒治處所
    施以強制戒治，於91年8 月7 日停止戒治出監，所餘戒治期
    間付保護管束，並於92年3 月1 日保護管束期滿執行完畢，
    由臺灣彰化地方法院檢察署檢察官於同年月7 日，以92年度
    戒毒偵字第170 號為不起訴處分確定；其後復因施用第1 級
    毒品案件，經本院於94年6 月27日，以94年度訴字第318 號
    判處有期徒刑1 年確定。詎其仍不知悔改，未能戒除毒癮，
    於前揭強制戒治執行完畢釋放後5 年內，各基於施用第1 級
    毒品海洛因之概括犯意及施用第2 級毒品甲基安非他命之犯
    意，於94年9 月14日下午某時及翌日（15日）下午某時，在
    南投縣名間鄉某處建築工地內，以將海洛因摻水後再以針筒
    注射之方式，連續施用第1 級毒品海洛因2 次；另於94年9
    月14日下午2 時許，亦在上開處所，以將甲基安非他命置於
    玻璃管吸食器內再以火燒烤，使產生煙霧後吸食之方式，施
    用第2 級毒品甲基安非他命1 次。嗣於94年9 月16日下午4
    時30分許，其因上開毒品案件未到案執行為警於彰化縣秀水
    鄉○○村○○路與彰平路口緝獲，旋經甲○○同意後採尿送
    驗，結果呈嗎啡及甲基安非他命陽性反應，始查悉上情。
二、案經彰化縣警察局鹿港分局報請及經臺灣彰化地方法院檢察
    署檢察官自動檢舉偵查起訴。
    理  由
一、上開事實，業據被告甲○○於本院審理時坦承不諱，且被告
    於94年9月16日為警緝獲後採集之尿液，經送彰化縣衛生局
    檢驗結果，其尿液確呈嗎啡及甲基安非他命陽性反應，此有
    彰化縣衛生局於94年9月26日出具之煙毒尿液檢驗成績書暨
    彰化縣警察局鹿港分局委託檢驗尿液代號與真實姓名對照表
    各1紙等附卷可稽，被告自白核與事實相符。又被告前於91
    年間，因施用毒品案件，經本院裁定送觀察、勒戒後，認有
    繼續施用毒品之傾向，再令入戒治處所施以強制戒治，於91
    年8 月7 日停止戒治出監，所餘戒治期間付保護管束，並於
    92 年3月1 日保護管束期滿執行完畢，由臺灣彰化地方法院
    檢察署檢察官於同年月7 日，以92年度戒毒偵字第170 號為
    不起訴處分確定等情，有臺灣彰化地方法院檢察署刑案資料
    查註紀錄表及臺灣高等法院被告前案紀錄表等附卷可據，被
    告於上述強制戒治處分執行完畢釋放後5 年內再施用第1 、
    2 級毒品，其事證明確，犯行洵堪認定，自應依法論科。
二、核被告所為，係犯毒品危害防制條例第10條第1項、第2項之
    施用第1、2級毒品罪。被告於施用前持有第1、2級毒品海洛
    因及甲基安非他命之低度行為，各為施用之高度行為所吸收
    ，不另論罪。被告先後2次施用第1級毒品之犯行，時間緊接
    ，顯係基於概括之犯意，而觸犯構成要件相同之罪名，應依
    連續犯規定論以一罪，並加重其刑。被告所犯上開2罪，犯
    意各別，行為互殊，應予分論併罰。再查，被告前於86年9
    月1日，因違反肅清煙毒條例案件，經本院判處有期徒刑3年
    2月確定，入監執行後，於89年3月24日獲假釋出獄，迄90年
    8月13日假釋期滿未經撤銷而視為執行完畢，有前揭臺灣彰
    化地方法院檢察署刑案資料查註紀錄表及臺灣高等法院被告
    前案紀錄表等在卷可按，其受此有期徒刑執行完畢後，5年
    以內再犯有期徒刑以上之罪，各應依累犯規定就施用第1級
    毒品部分遞加重其刑，施用第2級毒品部分則加重其刑。爰
    審酌被告之品行、犯罪之動機、目的、施用毒品係自戕身心
    ，且曾因施用毒品而送強制戒治處分，並因施用毒品案件甫
    經判決確定，猶不知悔改，未能戒除毒癮，竟又再度施用第
    1、2級毒品，顯乏禁絕毒害之決心暨其犯後尚知坦承犯行等
    一切情狀，各量處如主文所示之刑，並定應執行刑，以示懲
    儆。
據上論斷，應依刑事訴訟法第273條之1第1項、第299條第1項前
段，毒品危害防制條例第10條第1項、第2項，刑法第11條前段、
第56條、第47條、第51條第5款，判決如主文。
本案經檢察官田德煙到庭執行職務。
中　　華　　民　　國　　94　　年　　12　　月　　6 　　日
                  刑事第二庭          法  官  王義閔
以上正本證明與原本無異。
如不服本判決，應於判決送達後10日內，向本院提出上訴狀（ 須
附繕本 ）。
中　　華　　民　　國　　94　　年　　12　　月　　6 　　日
                                      書記官  詹國立
毒品危害防制條例第10條
施用第一級毒品者，處 6 月以上 5 年以下有期徒刑。
施用第二級毒品者，處 3 年以下有期徒刑。
